臺灣高等法院刑事裁定
109年度聲字第4690號
聲  請  人  臺灣高等檢察署檢察官
受  刑  人  王瓊雯



上列聲請人因受刑人數罪併罰有二裁判以上，聲請定其應執行之
刑（聲請案號：臺灣高等檢察署109年度執聲字第2372號），本
院裁定如下：
    主  文
王瓊雯犯如附表所示各罪所處之刑，應執行有期徒伍年柒月。
    理  由
一、聲請意旨略以：上列受刑人王瓊雯因違反毒品危害防制條例
    等數罪，先後經判決確定如附表（聲請書附表編號1至24罪
    之偵查機關年度案號欄應予補充如本裁定附表），應依刑法
    第53條、第51條第5款、第50條第1項但書第1款、第2項之規
    定，定其應執行之刑，爰依刑事訴訟法第477條第1項聲請裁
    定等語。
二、按裁判確定前犯數罪者，併合處罰之，但得易科罰金之罪與
    不得易科罰金之罪，不在此限；前項但書情形，受刑人請求
    檢察官聲請定應執行刑者，依第51條規定定之；數罪併罰，
    有二裁判以上，依第51條之規定，定其應執行之刑；數罪併
    罰，分別宣告其罪之刑，宣告多數有期徒刑者，於各刑中之
    最長期以上，各刑合併之刑期以下，定其刑期，但不得逾30
    年，刑法第50條第1項但書第1款、第2項、第53條及第51條
    第5款定有明文。準此，如受刑人所犯之數罪中有原得易科
    罰金之罪者，因與他罪合併定執行刑，於裁判前所犯數罪兼
    有得易科罰金之罪與不得易科罰金之罪混合之情形時，應繫
    乎受刑人之請求與否，而非不問被告之利益與意願，一律併
    合處罰之。次按數罪併罰中之一罪，雖得易科罰金，惟因與
    不得易科之他罪併合處罰結果而不得易科罰金時，原可易科
    部分所處之刑，自亦無庸為易科折算標準之記載，有司法院
    釋字第144號解釋意旨可參。
三、再按數罪併罰，應依分別宣告其罪之刑為基礎，定其應執行
    刑，此觀刑法第51條規定自明，故一裁判宣告數罪之刑，雖
    曾經定其執行刑，但如再與其他裁判宣告之刑定其執行刑時
    ，前定之執行刑當然失效，仍應以其各罪宣告之刑為基礎，
    定其執行刑，不得以前之執行刑為基礎，以與後裁判宣告之
    刑，定其執行刑（最高法院99年度台非字第229號判決意旨
    參照）；惟刑事訴訟法第370條第2項、第3項，已針對第二
    審上訴案件之定應執行之刑，明定有不利益變更禁止原則之
    適用，分屬不同案件之數罪併罰，倘一裁判宣告數罪之刑，
    曾經定其執行刑，再與其他裁判宣告之刑定其執行刑時，在
    法理上亦應同受此原則之拘束（最高法院103年度第14次刑
    事庭會議決議意旨參照），亦即另定之執行刑，其裁量所定
    之刑期，不得較重於前定之執行刑加計後裁判宣告之刑之總
    和（最高法院104年度台抗字第410號裁定意旨參照）。
四、經查，受刑人因違反毒品危害防制條例等案件，經法院先後
    判處如附表所示之刑（其中附表編號2至24所示之罪，前經
    本院109年度上訴字第1049號判決應執行有期徒刑5年2月月
    ），均確定在案，且附表編號2至24所示之罪，其犯罪時間
    在附表編號1所示判決確定日前所犯，而本院為本件之最後
    事實審法院等情，有各刑事判決書、本院被告前案紀錄表附
    卷可稽。參照前揭說明，檢察官以本院為犯罪事實最後裁判
    之法院，依受刑人之請求向本院聲請定其應執行之刑，有臺
    灣臺北地方檢察署109年10月21日執行筆錄在卷可佐，本院
    審核認聲請為正當，審酌附表編號2至24之罪曾經定應執行
    刑為有期徒刑5年2月，爰就本件定其應執行之刑如主文所示
    。另受刑人所犯附表編號1所示原得易科罰金之罪，因與附
    表編號2至24所示不得易科罰金之罪合併處罰，揆諸上開解
    釋，原得易科罰金部分所處之刑，自毋庸為易科罰金折算標
    準之記載，附此敘明。
據上論斷，應依刑事訴訟法第477條第1項，刑法第50條第1項但
書第1款、第2項、第53條、第51條第5款，裁定如主文。
中　　華　　民　　國　　109 　年　　11　　月　　30　　日
                  刑事第二十二庭審判長法　官  洪于智
                                      法　官  陳銘壎
                                      法　官  汪怡君
以上正本證明與原本無異。
如不服本裁定，應於收受送達後五日內向本院提出抗告狀。
                                      書記官  賴怡孜
中　　華　　民　　國　　109 　年　　12　　月　　1 　　日




















附表：（臺灣臺北地方檢察署，下稱臺北地檢）　　　　　
編號  1 2 3 罪名  毒品危害防制條例 毒品危害防制條例 毒品危害防制條例 宣告刑  有期徒刑6月，如易科罰金以新臺幣1000元折算1日 有期徒刑3年10月 有期徒刑3年10月 犯罪日期  108年1月19日 107年5月19日 107年6月12日 偵查機關年度案號  臺北地檢108年度偵字第3765號、108年度毒偵字第623號 臺北地檢108年度偵字第3765號、108年度毒偵字第623號 臺北地檢108年度偵字第3765號、108年度毒偵字第623號 最後 事實審 法院 臺灣臺北地方法院 臺灣高等法院 臺灣高等法院  案號 108年度訴字第412號 109年度上訴字第1049號 109年度上訴字第1049號  判決日期 109年02月26日 109年07月01日 109年07月01日 確定 判決 法院 臺灣臺北地方法院 臺灣高等法院 臺灣高等法院  案號 108年度訴字第412號 109年度上訴字第1049號 109年度上訴字第1049號  日期 109年06月10日 109年08月06日 109年08月06日 備註  臺北地檢109年度執字第5813號 臺北地檢109年度執字第5842號     編號2至24部分，前經本院109年度上訴字第1049號判決應執行有期徒刑5年2月  










編號  4 5 6 罪名  毒品危害防制條例 毒品危害防制條例 毒品危害防制條例 宣告刑  有期徒刑3年10月 有期徒刑3年10月 有期徒刑3年10月 犯罪日期  107年7月18日 107年7月24日 107年8月15日 偵查機關年度案號  臺北地檢108年度偵字第3765號、108年度毒偵字第623號 臺北地檢108年度偵字第3765號、108年度毒偵字第623號 臺北地檢108年度偵字第3765號、108年度毒偵字第623號 最後 事實審 法院 臺灣高等法院 臺灣高等法院 臺灣高等法院  案號 109年度上訴字第1049號 109年度上訴字第1049號 109年度上訴字第1049號  判決日期 109年07月01日 109年07月01日 109年07月01日 確　定 判　決 法院 臺灣高等法院 臺灣高等法院 臺灣高等法院  案號 109年度上訴字第1049號 109年度上訴字第1049號 109年度上訴字第1049號  日期 109年08月06日 109年08月06日 109年08月06日 備註  臺北地檢109年度執字第5842號   















編號  7 8 9 罪名  毒品危害防制條例 毒品危害防制條例 毒品危害防制條例 宣告刑  有期徒刑3年10月 有期徒刑3年10月 有期徒刑3年10月 犯罪日期  107年8月24日 107年9月4日 107年9月13日 偵查機關年度案號  臺北地檢108年度偵字第3765號、108年度毒偵字第623號 臺北地檢108年度偵字第3765號、108年度毒偵字第623號 臺北地檢108年度偵字第3765號、108年度毒偵字第623號 最後 事實審 法院 臺灣高等法院 臺灣高等法院 臺灣高等法院  案號 109年度上訴字第1049號 109年度上訴字第1049號 109年度上訴字第1049號  判決日期 109年07月01日 109年07月01日 109年07月01日 確　定 判　決 法院 臺灣高等法院 臺灣高等法院 臺灣高等法院  案號 109年度上訴字第1049號 109年度上訴字第1049號 109年度上訴字第1049號  日期 109年08月06日 109年08月06日 109年08月06日 備註  臺北地檢109年度執字第5842號   















編號  10 11 12 罪名  毒品危害防制條例 毒品危害防制條例 毒品危害防制條例 宣告刑  有期徒刑3年10月 有期徒刑3年10月 有期徒刑3年10月 犯罪日期  107年4月14日 107年4月23日 107年4月29日 偵查機關 年度案號  臺北地檢108年度偵字第3765號、108年度毒偵字第623號 臺北地檢108年度偵字第3765號、108年度毒偵字第623號 臺北地檢108年度偵字第3765號、108年度毒偵字第623號 最後 事實審 法院 臺灣高等法院 臺灣高等法院 臺灣高等法院  案號 109年度上訴字第1049號 109年度上訴字第1049號 109年度上訴字第1049號  判決日期 109年07月01日 109年07月01日 109年07月01日 確　定 判　決 法院 臺灣高等法院 臺灣高等法院 臺灣高等法院  案號 109年度上訴字第1049號 109年度上訴字第1049號 109年度上訴字第1049號  日期 109年08月06日 109年08月06日 109年08月06日 備註  臺北地檢109年度執字第5842號   















編號  13 14 15 罪名  毒品危害防制條例 毒品危害防制條例 毒品危害防制條例 宣告刑  有期徒刑3年10月 有期徒刑3年10月 有期徒刑3年10月 犯罪日期  107年5月8日 107年5月19日 107年5月25日 偵查機關 年度案號  臺北地檢108年度偵字第3765號、108年度毒偵字第623號 臺北地檢108年度偵字第3765號、108年度毒偵字第623號 臺北地檢108年度偵字第3765號、108年度毒偵字第623號 最後 事實審 法院 臺灣高等法院 臺灣高等法院 臺灣高等法院  案號 109年度上訴字第1049號 109年度上訴字第1049號 109年度上訴字第1049號  判決日期 109年07月01日 109年07月01日 109年07月01日 確　定 判　決 法院 臺灣高等法院 臺灣高等法院 臺灣高等法院  案號 109年度上訴字第1049號 109年度上訴字第1049號 109年度上訴字第1049號  日期 109年08月06日 109年08月06日 109年08月06日 備註  臺北地檢109年度執字第5842號   















編號  16 17 18 罪名  毒品危害防制條例 毒品危害防制條例 毒品危害防制條例 宣告刑  有期徒刑3年10月 有期徒刑3年10月 有期徒刑3年10月 犯罪日期  107年6月14日 107年7月7日 107年8月8日 偵查機關 年度案號  臺北地檢108年度偵字第3765號、108年度毒偵字第623號 臺北地檢108年度偵字第3765號、108年度毒偵字第623號 臺北地檢108年度偵字第3765號、108年度毒偵字第623號 最後 事實審 法院 臺灣高等法院 臺灣高等法院 臺灣高等法院  案號 109年度上訴字第1049號 109年度上訴字第1049號 109年度上訴字第1049號  判決日期 109年07月01日 109年07月01日 109年07月01日 確　定 判　決 法院 臺灣高等法院 臺灣高等法院 臺灣高等法院  案號 109年度上訴字第1049號 109年度上訴字第1049號 109年度上訴字第1049號  日期 109年08月06日 109年08月06日 109年08月06日 備註  臺北地檢109年度執字第5842號   















編號  19 20 21 罪名  毒品危害防制條例 毒品危害防制條例 毒品危害防制條例 宣告刑  有期徒刑3年10月 有期徒刑3年10月 有期徒刑3年10月 犯罪日期  107年8月18日 107年8月28日 107年10月17日 偵查機關 年度案號  臺北地檢108年度偵字第3765號、108年度毒偵字第623號 臺北地檢108年度偵字第3765號、108年度毒偵字第623號 臺北地檢108年度偵字第3765號、108年度毒偵字第623號 最後 事實審 法院 臺灣高等法院 臺灣高等法院 臺灣高等法院  案號 109年度上訴字第1049號 109年度上訴字第1049號 109年度上訴字第1049號  判決日期 109年07月01日 109年07月01日 109年07月01日 確　定 判　決 法院 臺灣高等法院 臺灣高等法院 臺灣高等法院  案號 109年度上訴字第1049號 109年度上訴字第1049號 109年度上訴字第1049號  日期 109年08月06日 109年08月06日 109年08月06日 備註  臺北地檢109年度執字第5842號   















編號  22 23 24 罪名  毒品危害防制條例 毒品危害防制條例 毒品危害防制條例 宣告刑  有期徒刑3年10月 有期徒刑3年10月 有期徒刑3年10月 犯罪日期  107年11月14日 107年11月2日 107年12月9日 偵查機關 年度案號  臺北地檢108年度偵字第3765號、108年度毒偵字第623號 臺北地檢108年度偵字第3765號、108年度毒偵字第623號 臺北地檢108年度偵字第3765號、108年度毒偵字第623號 最後 事實審 法院 臺灣高等法院 臺灣高等法院 臺灣高等法院  案號 109年度上訴字第1049號 109年度上訴字第1049號 109年度上訴字第1049號  判決日期 109年07月01日 109年07月01日 109年07月01日 確　定 判　決 法院 臺灣高等法院 臺灣高等法院 臺灣高等法院  案號 109年度上訴字第1049號 109年度上訴字第1049號 109年度上訴字第1049號  日期 109年08月06日 109年08月06日 109年08月06日 備註  臺北地檢109年度執字第5842號